# 以平价购入股权后，溢价增资涉及股份支付的单价如何确定

提问人：咿呀娃 时间：2021-03-18 21:20:29
陈版，请教个问题，A公司的股东B，以现金和持有A的股权作价成立了C公司，股权转让完成后，C持有A的股权，相当于从B以 1 元价格购入；在隔了 2 个月后，A公司增资，增资的价格是 4 元一股，C公司和员工持股平台同时认购股份，那这样 4 元每股是否能作为员工持股平台股权激励的公允？是否要考虑之前B平价转让给C这个因素也就是加权平均股价

回答人：chenyiwei
不可以这样理解。C取得A的股权是通过同一控制下的关联交易，C是A的母公司，并不是无关联的财务投资人，所以增资价格不能代表标的股份的公允价值。应通过合理的方式进行评估（如收益现值法、市盈率倍数法等）以确定A公司标的股份的公允价值。